臺灣苗栗地方法院刑事判決
                                      110年度易字第177號
公  訴  人  臺灣苗栗地方檢察署檢察官
被      告  葉乃定




上列被告因加重竊盜案件，經檢察官提起公訴（110 年度偵字第
1315、1557、1931號），因被告於本院準備程序進行中，就被訴
事實為有罪之陳述，經本院裁定進行簡式審判程序，判決如下：
    主  文
葉乃定犯如附表各編號所示之罪，各處如附表各編號「宣告罪刑
及沒收」欄所示之刑及沒收。所處如附表各編號所示之刑，應執
行有期徒刑參年。
    犯罪事實及理由
一、本件犯罪事實、證據及理由，均引用檢察官起訴書之記載（
    如附件）。並補充、更正如下：
  ㈠犯罪事實部分：
  ⒈將犯罪事實欄一、㈠第3 列所載「入內竊取」，補充為「踰
    越鐵窗入內竊取」。
  ⒉將犯罪事實欄一、㈠第4 列所載「1 萬元至2 萬元」，更正
    為「1 萬1,000 元」。
  ㈡證據部分：
    補充「被告葉乃定於審理中之自白」。
二、論罪科刑：
  ㈠被告如附件犯罪事實一、㈡所示，係破壞告訴人李婷之住宅
    圍牆上所裝設之鐵絲網後，翻越圍牆繼而侵入至住宅內，所
    為核與刑法第321 條第1 項第2 款所定毀越牆垣之加重要件
    相符。是核被告所為，分別係犯如附表各編號「宣告罪刑及
    沒收」欄所示之罪。其如附表各編號所示犯行間，犯意各別
    ，行為互殊，應予分論併罰。
  ㈡被告有如附件犯罪事實欄一、所載之前科紀錄，並於民國10
    7 年8 月21日假釋期滿未經撤銷而視為執行完畢等情，有臺
    灣高等法院被告前案紀錄表1 份存卷可查（見本院卷第13至
    49頁），其於受徒刑之執行完畢後，5 年以內故意再犯本案
    有期徒刑以上之各罪，均已構成刑法第47條第1 項之累犯。
    本院參酌司法院釋字第775 號解釋及最高法院109 年度台上
    字第5669號判決要旨，審酌被告並無依個案情節應量處最低
    法定刑，又無法適用刑法第59條規定酌量減輕其刑，致生其
    所受刑罰超過所應負擔罪責，而違反比例原則及罪刑相當原
    則之情況，是本院自均應依刑法第47條第1 項規定加重其刑
    。
  ㈢爰審酌被告具有工作能力，卻不思以正當途徑獲取財物，竟
    基於一時貪念，分別以如附件犯罪事實欄所載方式，侵入告
    訴人黃彭寶妹、李婷及彭美琦之住宅內，並分別竊取價值甚
    高之現金、金飾、鑽戒、紀念幣及手錶等物，迄今復未與上
    開告訴人達成和解並賠償所受損害，而其所為不僅侵害各該
    告訴人之財產權，更已嚴重危害社會治安，所為應嚴予非難
    。又考量除前揭構成累犯之竊盜前案紀錄不予重複評價外，
    被告尚曾多次因竊盜案件經法院為科刑判決，此有前開被告
    前案紀錄表1 份存卷可查，足見被告嚴重欠缺尊重他人財產
    權之觀念，且其遵法意識及對於刑罰之感受性均屬薄弱，尚
    難輕縱。惟念被告犯後於審理中已坦承犯行，態度尚可，再
    衡諸被告各次犯行所竊得財物之價值有別，應分別評價，並
    兼衡其於審理中自陳學歷為國中畢業，入監前擔任鐵工，家
    中無人需其扶養等語（見本院卷第202 至203 頁）之智識程
    度、家庭與生活狀況，暨各該告訴人於審理過程中向本院表
    達之刑度意見（見本院卷第169 至173 頁）等一切情狀，分
    別量處如主文所示之刑。末考量被告如附表各編號所示各罪
    之犯罪手法、時間間隔、對法益侵害之程度，暨其整體犯行
    之應罰適當性等總體情狀，定其應執行之刑如主文所示，以
    資警惕。
三、沒收部分：
  ㈠犯罪所得部分：
  ⒈按犯罪所得已實際合法發還被害人者，不予宣告沒收或追徵
    。刑法第38條之1 第5 項定有明文。查被告如附件犯罪事實
    一、㈢所示，所竊取之卡瑞恩手錶1 支、貝多芬手錶1 支、
    紫南宮紀念幣1 枚及現金1 萬元，均已實際合法發還告訴人
    彭美琦等節，有贓物認領保管單1 紙在卷為憑（見偵字第19
    31號卷第83頁），是以，本院自無庸再對被告此部分犯罪所
    得為沒收之諭知。
  ⒉按犯罪所得，屬於犯罪行為人者，沒收之。前二項之沒收，
    於全部或一部不能沒收或不宜執行沒收時，追徵其價額。刑
    法第38條之1 第1 項前段、第3 項分別定有明文。查被告如
    附件犯罪事實一、㈠所示，所竊得之現金1 萬1,000 元及金
    飾薄片1 組；如附件犯罪事實一、㈡所示，所竊得之鑽戒2
    只、金項鍊2 條、金鍊耳環1 對、撲滿1 個及現金1 萬元；
    如附件犯罪事實一、㈢所示，所竊得且尚未返還告訴人彭美
    琦之現金8,000 元及金戒指3 只，均為其犯罪所得，而此等
    犯罪所得雖未據扣案，但為貫徹任何人皆不能保有犯罪所得
    之立法原則，本院自應依前揭規定對之均宣告沒收，並於全
    部或一部不能沒收或不宜執行沒收時，追徵其價額。
  ㈡供犯罪所用之物部分：
    按供犯罪所用之物，屬於犯罪行為人者，得沒收之，刑法第
    38條第2 項前段定有明文。經查，未扣案之破壞剪及斜口鉗
    各1 支，固均為被告所有，並為供其實施上揭犯行所用之物
    ，然因該等工具既未據扣案，復非違禁物，且於日常生活中
    甚為容易取得，替代性高，倘予宣告沒收，其特別預防及社
    會防衛之效果微弱，不但欠缺刑法上之重要性，反須另行開
    啟沒收執行程序以探知其所在，亦顯生訟爭之煩及司法資源
    之耗費，為免窒礙，爰均不予宣告沒收之。
  ㈢宣告多數沒收情形，既非數罪併罰，自應依刑法第40條之2
    第1 項規定，併執行之。
據上論斷，應依刑事訴訟法第273 條之1 第1 項、第299 條第1
項前段、第310 條之2 、第454 條第2 項，刑法第321 條第1 項
第1 款、第2 款、第3 款、第47條第1 項、第51條第5 款、第38
條之1 第1 項前段、第3 項、第40條之2 第1 項，刑法施行法第
1 條之1 第1 項，判決如主文。
本案經檢察官呂宜臻提起公訴，檢察官黃智勇到庭執行職務
中    華    民    國   110     年    8    月    24    日
                  刑事第一庭    法  官  朱俊瑋
以上正本證明與原本無異。
如不服本判決應於收受判決後20日內向本院提出上訴書狀，並應
敘述具體理由。其未敘述上訴理由者，應於上訴期間屆滿後20日
內向本院補提理由書( 均須按他造當事人之人數附繕本) 「切勿
逕送上級法院」。告訴人或被害人如對本判決不服者，應具備理
由請求檢察官上訴，其上訴期間之計算係以檢察官收受判決正本
之日期為準。　　  　　　　　　　               
                                書記官　鄭雅雁
中　　華　　民　　國　　110 　年　　8 　　月　　24　　日
附錄本案論罪科刑法條：
中華民國刑法第321條
犯前條第1項、第2項之罪而有下列情形之一者，處6月以上5年以
下有期徒刑，得併科50萬元以下罰金：
一、侵入住宅或有人居住之建築物、船艦或隱匿其內而犯之。
二、毀越門窗、牆垣或其他安全設備而犯之。
三、攜帶兇器而犯之。
四、結夥三人以上而犯之。
五、乘火災、水災或其他災害之際而犯之。
六、在車站、港埠、航空站或其他供水、陸、空公眾運輸之舟、
    車、航空機內而犯之。
前項之未遂犯罰之。
【附表】

編號 犯罪事實 宣告罪刑及沒收  一 附件犯罪事實一、㈠ 葉乃定犯攜帶兇器毀越門窗侵入住宅竊盜罪，累犯，處有期徒刑壹年壹月。未扣案犯罪所得金飾薄片壹組及新臺幣壹萬壹仟元均沒收，於全部或一部不能沒收或不宜執行沒收時，追徵其價額。  二 附件犯罪事實一、㈡ 葉乃定犯攜帶兇器毀越牆垣侵入住宅竊盜罪，累犯，處有期徒刑壹年參月。未扣案犯罪所得鑽戒貳只、金項鍊貳條、金鍊耳環壹對、撲滿壹個及新臺幣壹萬元均沒收，於全部或一部不能沒收或不宜執行沒收時，追徵其價額。  三 附件犯罪事實一、㈢ 葉乃定犯毀越門窗侵入住宅竊盜罪，累犯，處有期徒刑壹年。未扣案犯罪所得金戒指參只及新臺幣捌仟元均沒收，於全部或一部不能沒收或不宜執行沒收時，追徵其價額。